臺灣高等法院刑事判決　　　　　　　　96年度上訴字第4958號
上　訴　人
即　被　告　甲○○
　　　　　　　　　　（現另案於臺灣臺北監獄臺北分監執行）
上列上訴人因毒品危害防制條例案件，不服臺灣板橋地方法院96
年度訴字第3278號，中華民國96年10月22日第一審判決（起訴案
號：臺灣板橋地方法院檢察署96年度毒偵字第5362號），提起上
訴，本院判決如下：
    主  文
上訴駁回。
    事  實
一、甲○○前因施用毒品案件，經臺灣高雄地方法院以民國87年
    度毒聲字第3296號裁定送觀察勒戒，認無繼續施用毒品傾向
    ，由臺灣高雄地方法院檢察署檢察官以88年度偵緝字第1149
    號不起訴處分；又因施用毒品案件，經臺灣高雄地方法院以
    91年度毒聲字第5656號裁定送觀察、勒戒後，認無繼續施用
    之傾向，於91年10月21日釋放出所，並經臺灣高雄地方法院
    檢察署檢察官以91年度毒偵字第5015號為不起訴處分。復因
    竊盜案件，經臺灣板橋地方法院分別以93年度簡字第5693號
    、94年度簡字第2345號判決各判處有期徒6月確定，上開2罪
    接續執行，於95年5月11日縮刑期滿執行完畢（構成累犯）
    。詎甲○○猶不知悔悟並戒除毒癮，於前揭觀察勒戒執行完
    畢釋放後5年內，復基於施用第一級毒品海洛因之犯意，於
    96年7月13日14時許，在其位於臺北縣新莊市○○街66巷18
    之3號住處，以將海洛因摻水置入針筒注射之方式，施用海
    洛因1次，渠因竊盜案件遭通緝，於同日19時許，為警在臺
    北縣板橋市○○街95巷11號樓梯間逮捕到案，扣得其所有供
    施用之第一級毒品海洛因1包（淨重零點2公克）、注射針筒
    1支，並採集甲○○尿液送驗結果呈鴉片類陽性反應，始悉
    上情。
二、案經臺北縣政府警察局板橋分局報告臺灣板橋地方法院檢察
    署檢察官偵查起訴。
    理  由
一、前揭事實，業據被告甲○○坦承不諱，其為警採集尿液送驗
    呈海洛因代謝物嗎啡陽性反應，有臺灣檢驗科技股份有限公
    司96年8月1日濫用藥物尿液檢驗報告1紙在卷可參；白粉1包
    ，淨重零點2公克，經送臺灣檢驗科技股份有限公司鑑定，
    鑑驗使用0.025公克（驗餘淨重0.175公克），確含第一級毒
    品海洛因成分，有臺灣檢驗科技股份有限公司96年8月1日濫
    用藥物檢驗報告1紙可憑；復有注射針筒1支可佐，被告自白
    核與事實相符。被告前因施用毒品案件，經臺灣高雄地方法
    院以87年度毒聲字第3296號裁定送觀察勒戒，認無繼續施用
    毒品傾向，由臺灣高雄地方法院檢察署檢察官以88年度偵緝
    字第1149號不起訴處分。又因施用毒品案件，經臺灣高雄地
    方法院以91年度毒聲字第5656號裁定送觀察、勒戒後，認無
    繼續施用之傾向，於91年10月21日釋放出所，並經臺灣高雄
    地方法院檢察署檢察官以91年度毒偵字第5015號為不起訴處
    分，此有本院被告前案紀錄表可憑，被告於觀察勒戒執行完
    畢釋放後5年內再犯本件施用毒品之犯行，洵堪認定。
二、海洛因經毒品危害防制條例列為第一級毒品，不得施用、持
    有，核被告甲○○所為，係犯毒品危害防制條例第10條第1
    項之施用第一級毒品罪。被告施用前後持有毒品之低度行為
    ，應為施用之高度行為所吸收，不另論罪。被告曾因竊盜案
    件，經臺灣板橋地方法院分別以93年度簡字第5693號、94年
    度簡字第2345號判決各判處有期徒6月確定，上開2罪接續執
    行，於95年5月11日縮刑期滿執行完畢，有本院被告前案紀
    錄表1份可參，其受有期徒刑執行完畢後5年內故意犯本件有
    期徒刑以上之罪，為累犯，依刑法第47條第1項規定加重其
    刑。
三、原審因依毒品危害防制條例第10條第1項、第18條第1項前段
    、第23條第2項，刑法第11條前段、第47條第1項、第38條第
    1項第2款規定，並審酌被告前經觀察、勒戒執行完畢釋放後
    ，猶萌施用毒品犯意漠視法令之禁制，恣意濫用毒品，惟尚
    知坦承犯行，兼衡其施用毒品動機、手段、犯後坦承犯行等
    一切情狀，以被告甲○○施用第一級毒品，累犯，處有期徒
    刑9月；又認扣案之海洛因1包，驗餘淨重0.175公克，為查
    獲之第一級毒品，應依毒品危害防制條例第18條第1項前段
    沒收銷燬之（包裝上開毒品之包裝袋，其與毒品於物理外觀
    上附合而難予析離，且如強予析離至完全無殘渣留存，將耗
    費相當之時間、人力與經費，於經濟上顯無實益，是依社會
    一般通念，堪認該包裝袋已與查獲之毒品結合成為一體而無
    從強加析離，是上開毒品既屬毒品危害防制條例18條第1項
    前段所規定之違禁物，其外包裝袋自亦應併予沒收銷燬之，
    附此敘明）。注射針筒1支，為被告所有供施用第一級毒品
    所用之器具，且非專供施用毒品所用，依刑法第38條第1項
    第2款規定沒收，其認事用法，洵為違誤，被告上訴空言指
    摘原判決不當，非有理由，其上訴應予駁回。
據上論斷，應依刑事訴訟法第368條，判決如主文。
本案經檢察官呂建昌到庭執行職務。
中　　華　　民　　國　　96　　年　　12　　月　　31　　日
　　　　　　　　　刑事第七庭審判長法　官　黃麗生
　　　　　　　　　　　　　　　　  法　官　黃國忠
　　　　　　　　　　　　　　　　  法　官　江國華
以上正本證明與原本無異。
如不服本判決，應於收受送達後10日內向本院提出上訴書狀，其
未敘述上訴之理由者並得於提起上訴後10日內向本院補提理由書
（均須按他造當事人之人數附繕本）。
                                  書記官  陳玉嬋
中　　華　　民　　國　　97　　年　　1 　　月　　3 　　日
附錄本案論罪科刑法條全文：
毒品危害防制條例第10條
施用第一級毒品者，處6月以上5年以下有期徒刑。
施用第二級毒品者，處3年以下有期徒刑。
